# 交叉持股中少数股东权益的计算问题

提问人：14722022264 时间：2023-04-11 09:58:30
@chenyiwei，陈老师，现有交叉持股案例如下，请问少数股东权益如何计算？
A公司持有B公司100%股权，B公司持有C公司100%股权
A公司持有D公司80%股权
现在，D公司以其持有的全部资产对C公司溢价增资，增资后D公司持有C公司5%的股权，B公司稀释后的持股比例为95%。
现在拟对A公司编制合并财务报表，请问，少数股东权益的计算是用C公司的净资产 _20%_ 还是用 _D_ 公司的净资产5%？

回答人：chenyiwei
该交易的参与各方均在A的开支范围内，即该交易不影响A的合并报表范围，也没有外部少数股东参与。因此，在该重组交易发生前后，A合并报表层面的少数股东权益不应发生变化，仍相当于重组前D公司净资产的20%。
原因：重组后，A合并范围内的外部少数股权仍只有D的20%股权，且D以其全部资产向C增资并取得C的5%股权，属于应抵销的内部交易，D合并报表层面的资产处置损益和投资增值在A的合并报表中需被抵销，还原到原账面价值。